【裁判字號】    90,易,1542
【裁判日期】    900928
【裁判案由】    違反菸酒專賣條例
【裁判全文】
臺灣臺南地方法院刑事判決
    公  訴  人  臺灣台南地方法院檢察署檢察官
    被      告  乙○○
    被      告  甲○○
右列被告因違反臺灣省內菸酒專賣暫行條例案件，經檢察官提起公訴（八十九年度偵
字第一二八二六號），本院判決如左：
    主  文
乙○○共同販賣未貼專賣憑證之菸類，處有期徒刑陸月，如易科罰金，以銀元參佰元
即新臺幣玖佰元折算壹日。
甲○○共同販賣未貼專賣憑證之菸類，處有期徒刑柒月。
扣案未貼專賣憑證之大衛杜夫牌洋菸壹萬陸仟壹佰玖拾包、峰牌洋菸貳仟零陸拾包、
卡迪亞牌洋菸貳仟零捌拾包及七星牌洋菸壹萬玖仟柒佰陸拾包及其上之包裝紙均沒收
。
    事  實
一、乙○○、甲○○（曾分別依序有一次、三次違反臺灣省內菸酒專賣暫行條例罪之
    前科，但均不構成累犯），均明知綽號「阿文」者之不詳姓名之男子，所兜售販
    賣之洋菸均屬未貼專賣憑證之菸類，竟共同意圖販賣營利，於民國（下同）八十
    九年十一月六日上午八時許，向該綽號「阿文」者，販入未貼專賣憑證之菸類後
    ，並藏放在台南市○○路二百三十五號之倉庫內伺機銷售，嗣於八十九年十一月
    六日下午四時三十分許，甲○○以家中所有車號ＵＮ－一八七二號之廂型貨車，
    載運部分洋菸欲出外兜售時，為埋伏之警員當場查獲，並在貨車上及倉庫內扣得
    未貼專賣憑證之菸類合計有大衛杜夫牌洋菸一萬六千一百九十包、峰牌洋菸二千
    零六十包、卡迪亞牌洋菸二千零八十包及七星牌洋菸一萬九千七百六十包及其上
    之包裝紙。
二、案經海岸巡防署高雄縣機動查緝隊報請臺灣台南地方法院檢察署檢察官偵查起訴
    。  理  由
一、訊據被告乙○○對於右揭其販賣未貼專賣憑證之菸類之事實坦承不諱，並有未貼
    專賣憑證之菸類合計有大衛杜夫牌洋菸一萬六千一百九十包、峰牌洋菸二千零六
    十包、卡迪亞牌洋菸二千零八十包及七星牌洋菸一萬九千七百六十包扣案可證，
    被告乙○○犯行應予認定。
二、訊據被告甲○○否認有右揭販賣未貼專賣憑證之菸類之犯行，辯稱：其當天因須
    用貨車，遂先以電話向其父乙○○借用，乙○○叫其到倉庫將車開去用，其並不
    知車上有未稅洋菸等語。惟查貨車上既已裝滿菸類，而被告甲○○欲駕駛該車外
    出，豈有不先察看車內有無裝載物品之理？故其應知有裝載菸類才是。又其曾有
    三次違反臺灣省內菸酒專賣暫行條例罪之前科，有其前科紀錄可參，其應知將未
    貼專賣憑證之菸類裝在車上行駛，有被警查獲之危險，若其僅係單純向其父借車
    ，豈有不知應將車上之菸類卸下，以免被警攔檢而造成誤會之理？故其駕車外出
    ，顯係兜售無疑。是其所辯，應係卸責之詞，應不足採，其犯行亦應予認定。
三、按未貼專賣憑證之菸類，不得販賣，臺灣省內菸酒專賣暫行條例第三十條第一項
    定有明文，被告乙○○、甲○○意圖營利，販入未貼專賣憑證之菸類，核其等所
    為，均係犯同條例第三十七條第五款販賣未貼專賣憑證之菸類罪。又其等二人間
    ，有犯意聯絡及行為分擔，均為共同正犯。爰審酌被告乙○○、甲○○犯罪之動
    機、目的、所造成之損害及均曾犯違反台灣省內菸酒專賣暫行條例罪，竟均仍不
    知悔改，再犯本罪等一切情狀，各量處如主文所示之刑，並就被告乙○○部分諭
    知易科罰金之折算標準。扣得未貼專賣憑證之菸類合計有大衛杜夫牌洋菸一萬六
    千一百九十包、峰牌洋菸二千零六十包、卡迪亞牌洋菸二千零八十包及七星牌洋
    菸一萬九千七百六十包均屬及其上包裝紙均依同條例第四十條第一款、第四款宣
    告沒收。
據上論斷，應依刑事訴訟法第二百九十九條第一項前段，臺灣省內菸酒專賣暫行條例
第三十七條第五款、第四十條第一款、第四款，刑法第十一條、第二十八條、第四十
一條第一項前段，罰金罰鍰提高標準條例第一條前段、第二條，判決如主文。
中      華      民      國    九十    年      九      月      廿八      日
                                  臺灣臺南地方法院刑事第三庭
                                      法  官  彭  振  湘
右正本證明與原本無異。
如不服本判決，應於送達後十日內，向本院提出上訴狀（須附繕本）。
                                      書記官  汪  姿  秀
中      華      民      國    九十    年      九      月      廿八      日
附錄本案論罪科刑法條：
臺灣省內菸酒專賣暫行條例第三十七條第五款：
有左列各款行為之一者，處一年以下有期徒刑、拘役或科或併科五千元以下罰金：
五  違反第三十條之規定，販賣或轉讓未貼專賣憑證之菸類或酒類者。


司法院資訊處製作；財團法人民間司法改革基金會備份。
